臺灣臺南地方法院民事裁定
109年度消債清字第60號
聲  請  人
即  債務人  吳曉玲  

上列聲請人因消費者債務清理事件聲請清算，本院裁定如下：
    主  文
聲請人吳曉玲自民國一百一十年二月十九日下午五時起開始清算
程序，並命司法事務官進行本件清算程序。
    理  由
一、按債務人不能清償債務或有不能清償之虞者，得依本條例所
    定更生或清算程序，清理其債務；債務人於法院裁定開始更
    生程序或許可和解或宣告破產前，得向法院聲請清算；債權
    人縱為一人，債務人亦得為聲請；債務人對於金融機構負債
    務者，在聲請更生或清算前，應向最大債權金融機構請求協
    商債務清償方案，或向其住、居所地之法院或鄉、鎮、市、
    區調解委員會聲請債務清理之調解；法院開始清算程序之裁
    定，應載明其年、月、日、時，並即時發生效力，消費者債
    務清理條例（下稱消債條例）第3條、第80條、第151條第1
    項、第83條分別定有明文。
二、本件聲請意旨略以：聲請人因積欠消費金融債務於民國106
    年間經鈞院以106年度南司消債調字第237號行前置調解程序
    ，然調解不成立。而聲請人因患有高膽固醇血症、高血壓性
    心臟病，使聲請人有四肢麻痺、眩暈等症狀無法工作且無收
    入，現由聲請人弟弟即第三人吳忠信每月給予新臺幣（下同
    ）1萬元之生活費，加上20年前所購買太平洋電線電纜股份
    有限公司零股股票所得每月16元之股利及存款2元，扣除聲
    請人每月生活必要支出費用9,733元，僅餘283元。聲請人債
    務尚未加計利息已高達1,749,593元，債務總額扣除財產總
    額後，再以無計息方式清償，聲請人尚須清償515年，聲請
    人顯無清償債務之能力，爰依消債條例之規定，聲請清算等
    語。
三、經查：
  ㈠本件聲請人積欠無擔保及無優先權債務額，合計已達4,153,9
    85元（含本金、利息及違約金等），又聲請人前向本院聲請
    債務清理之調解，惟已調解不成立之事實，有本院臺南簡易
    庭調解不成立證明書附卷可稽（見本院卷第20頁）。從而，
    聲請人主張其於提起本件清算聲請前，已踐行前置調解程序
    而調解不成立之事實，應堪認定。
  ㈡又聲請人主張其財產僅有存款2元，現因病無法工作並無收入
    ，由弟弟吳忠信每月支助其1萬元，業據聲請人提出臺南東
    寧路郵局郵政存簿儲金簿、吳忠信109年7月29日切結書、台
    南市立醫院診斷證明書、107、108年度綜合所得稅各類所得
    資料清單、全國財產稅總歸戶財產查詢清單、勞工保險被保
    險人投保資料表（明細）為證（見本院卷第21頁至第24頁、
    第56頁、第62頁至第65頁）。然經本院依職權調閱聲請人10
    7、108年稅務電子閘門財產所得調件明細表（見本院卷第73
    頁至第74頁），可知聲請人之財產尚有價值2,710元之太平
    洋電線電纜股份有限公司之股票，非僅有存款2元。是本件
    應以聲請人每月自吳忠信處所取得1萬元之生活費，以及上
    開價值共2,712元之股票及存款，作為聲請人償債能力之基
    礎。 
  ㈢按消債條例第64條之2規定，債務人必要生活費用，以最近1
    年衛生福利部或直轄市政府所公告當地區每人每月最低生活
    費1.2倍定之。又債務人聲請更生或清算時所提財產及收入
    狀況說明書，其表明每月必要支出之數額，與本條例第64條
    之2第1、2項規定之認定標準相符者，毋庸記載原因、種類
    及提出證明文件，亦為消債條例施行細則第21條之1第3項所
    明定。而110年度臺南市每人每月最低生活費為13,304元，
    其1.2倍計算即為15,965元。是聲請人表明每月必要生活費
    用為9,733元，低於上開標準15,965元，應認可採。
  ㈣則以聲請人目前每月收入1萬元扣除其基本生活支出費用後，
    僅餘267元（計算式：10,000元－9,733元＝267元），縱聲請
    人將其名下現有財產2,717元均用以清償，仍顯不足以清償
    所積欠高達4,153,885元之債務，足認聲請人主張其已達不
    能清償債務之情況，應屬可採。  
四、綜上所陳，聲請人係消債條例所規定之消費者，已踐行前置
    調解程序而調解不成立，且綜合聲請人之收入財產及必要生
    活支出之情形，確已達不能清償債務之程度。此外，聲請人
    未經法院裁定開始更生程序或宣告破產之情，有本院民事紀
    錄科查詢表在卷可憑（見本院卷第66頁、第69頁），則聲請
    人聲請清算，應屬有據，爰裁定如主文所示。
五、末按，法院裁定開始更生或清算程序後，得命司法事務官進
    行更生或清算程序，必要時得選任律師、會計師或其他適當
    之自然人或法人一人為監督人或管理人，消債條例第16條第
    1項定有明文。本件既經本院裁定開始清算程序，爰併依前
    開規定，命司法事務官進行清算程序。
中　　華　　民　　國　　110 　年　　2 　　月　　19　　日
              消債法庭法  官　劉秀君
以上正本係照原本作成。
本裁定不得抗告。
本裁定已於民國110年2月19日下午5時公告。
中　　華　　民　　國　　110 　年　　2 　　月　　19　　日
                      書記官  王美韻